臺灣南投地方法院刑事裁定
111年度聲字第41號
聲  請  人  
即  被  告  張家展




上列聲請人即被告因違反槍砲彈藥刀械管制條例等案件（111 年
度重訴第1 號），不服本院受命法官於民國111 年1 月6 日所為
羈押之處分，聲請撤銷，本院合議庭裁定如下：
    主    文
聲請駁回。
    理    由
一、聲請意旨略以：聲請人即被告張家展經由偵查中羈押4 個月
　　，偵查已終結起訴，並由法院讓被告解禁，解禁代表無湮滅
　　、偽造、串供、逃亡等事實，槍砲案件也坦承，為何有必要
　　再延押。被告二哥現因腎臟衰竭住於加護病房，已病危通知
　　，被告每日心裡十分擔心，加上家裡無任何親屬看護陪伴，
　　恐會讓二哥病情惡化，如再延遲無人看護，有生命之憂，是
　　否能在二哥在世之前讓被告返家照顧陪伴他最後的人生旅程
　　，請求准許被告交保，被告願配合指示及規定不定時警局報
　　到和準時開庭，請求撤銷原裁定等語。　　
二、按對於審判長、受命法官、受託法官或檢察官所為羈押處分
    有不服者，受處分人得聲請所屬法院撤銷或變更之。刑事訴
　　訟法第416 條第1 項前段定有明文。次按，對被告所執行之
　　羈押，其本質上係屬為使刑事訴訟程序得以順利進行或保全
　　證據或擔保嗣後刑之執行程序，而對被告實施之強制處分，
　　是被告有無羈押之必要，當由法院以有無上述羈押之目的而
　　依職權進行目的性裁量。又羈押被告之審酌，並非在行被告
　　有罪、無罪之調查，而係以被告所犯罪嫌是否重大，有無羈
　　押原因及必要性，資為是否羈押之依據（最高法院99年度台
　　抗字第227號裁定意旨參照）。羈押被告之目的，在於確保
    訴訟程序之進行，確保證據之存在及真實，暨確保刑罰之執
　　行，而被告有無羈押之必要，及羈押後其原因是否仍然存在
　　，有無繼續延長羈押之必要，均屬事實認定之問題，法院應
　　就具體個案情節予以斟酌決定，如就客觀情事觀察，法院准
　　許羈押之裁定在目的與手段間並無濫用其權限及違反比例原
　　則之情形，即不得任意指為違法。又據以判斷羈押之要件，
　　並不以嚴格證明為必要，其以自由證明，即為充足（最高法
　　院101 年度台抗字第494號裁定意旨參照）。
三、經查：
  ㈠本件被告因違反槍砲彈藥刀械管制條例等案件，前經檢察官
　　提起公訴（臺灣南投地方檢察署110 年度毒偵字第5093號、
　　110 年度偵字第5995號、110 年度偵字第6304號），現繫屬
　　於本院（111 年度重訴字第1 號），經受命法官訊問後，被
　　告否認犯行，依證人之證述，及監聽譯文、監視器畫面、鑑
　　定報告等卷證資料，足認被告涉犯毒品危害防制條例第4 條
　　第1 項、第2 項、槍砲彈藥刀械管制條例第7 條第1 項之罪
　　嫌疑重大；所犯為最輕本刑5 年以上有期徒刑之罪，基於趨
　　吉避凶、脫免罪責、不甘受罰之基本人性，重罪常伴有逃亡
　　高度可能，有相當理由可信被告有逃亡之虞，有羈押之原因
　　，為確保將來審判機關程序順利進行，審酌比例原則及必要
　　性，認有羈押之必要，依刑事訴訟法第101 條第1 項第3 款
　　規定，於民國111 年1 月6 日予以羈押被告在案（並未禁止
　　接見通信，下稱：原羈押處分），業經核閱本院111 年度重
　　訴字第1 號刑事卷宗無訛。
  ㈡被告雖以前揭理由聲請撤銷原羈押處分。惟是否羈押，應由
　　法院就具體個案審酌有無羈押之必要，亦即，斟酌是否有非
　　予羈押顯難保全證據或遂行訴訟程序之情形；是以，被告泛
　　以家庭因素為由聲請撤銷原羈押處分，於法已有未合。其次
　　，是否禁止在押被告接見通信，主要考量有無勾串共犯或證
　　人之虞，而與有無逃亡之虞無關；因此，被告以原羈押處分
　　（係以被告有相當理由認為有逃亡之虞為羈押之原因、非以
　　湮滅、偽造證據或勾串共犯或證人之虞為羈押之原因）並未
　　禁止接見通信，即代表被告無逃亡之虞云云，亦有誤會。
　㈢且經本院調閱上開案件卷證資料，依被告之陳述及先前自白
　　（見111 年度重訴字第1 號第66頁、110 年度偵字第5093號
　　卷一第275 、276 頁）、證人謝宏明、李秉育、郭素惠等之
　　證述（見110 年度偵字第5093號卷一第145 、146 、152 、
　　153 、157 、158 頁）、通訊監察譯文、扣押物品目錄表、
　　內政部警政署刑事警察局鑑定書（見110 年度偵字第6304號
　　卷第15頁）等卷證資料，足認被告涉犯毒品危害防制條例第
　　4 條第1 項、第2 項、槍砲彈藥刀械管制條例第7 條第1 項
　　之罪嫌疑重大。又被告所犯前述各罪均為最輕本刑5 年以上
　　有期徒刑之重罪，販賣第一、二級毒品次數也非單一，日後
　　如經有罪判決確定，刑期自然不短，良以重罪經常伴有逃亡
　　之高度可能性，此乃趨吉避凶、不甘受罰之基本人性，佐以
　　被告曾有數次因案遭到通緝之情形，自有規避審判或執行之
　　高度可能性，有相當理由認為其有逃亡之虞。另權衡國家刑
　　事司法權之有效行使（尚未進行審理程序）、被告人身自由
　　受限制之程度（並未禁止接見通信），原羈押處分亦無違反
　　比例原則。綜上，原羈押處分審酌卷證資料及訴訟進行等一
　　切情事，認有羈押之原因與必要，予以羈押被告，於法並無
　　不合；而就客觀上觀察，目的與手段間也無濫用權限或違反
　　比例原則之情形，實難謂其違法或不當。本件聲請為無理由
　　，應予駁回。
四、依刑事訴訟法第416 條第4 項、第412 條，裁定如主文。
中    華    民    國   111    年    1     月    25    日
                  刑事第一庭  審判長法  官    陳宏瑋
                                    法  官    顏紫安
                                    法  官    張國隆
以上正本證明與原本無異。
本裁定不得抗告。
                                    書記官    張馨方
中    華    民    國   111    年    1     月    25    日